【裁判字號】    99,保險,27
【裁判日期】    990518
【裁判案由】    損害賠償
【裁判全文】
臺灣臺中地方法院民事判決  99年度保險字第27號
原      告  旺旺友聯產物保險股份有限公司
法定代理人  甲○○
訴訟代理人  丁○○
            乙○○
被      告  丙○○
上列當事人間損害賠償事件，本院於民國99年5月4日言詞辯論終
結，判決如下：
    主  文
被告應給付原告新臺幣壹佰萬元，及自民國九十九年三月二十五
日起至清償日止，按週年利率百分之五計算之利息。
訴訟費用新臺幣壹萬零玖佰元由被告負擔。
    事實及理由
一、原告主張：緣被告丙○○於民國98年4月20日凌晨4時36分許
    ，駕駛車牌號碼OB-1915號自用小客貨車，行經臺中市○○
    路○段575號文心國小前，因酒醉駕車失控撞擊訴外人即路旁
    行人唐俊聲，致唐俊聲傷重不治死亡。按因汽車交通事故致
    受害人傷害或死亡者，不論加害人有無過失，請求權人得依
    本法規定向保險人請求保險給付；被保險人飲用酒類或其他
    類似物後駕駛汽車，其吐氣或血液中所含酒精濃度超過道路
    交通管理法規規定之標準，致被保險汽車發生汽車交通事故
    者，保險人仍應依本法規定負保險給付之責。但得在給付金
    額範圍內，代位行使請求權人對被保險人之請求權，強制汽
    車責任保險法第7條、第29條第1項第1款分別定有明文。原
    告為前開肇事汽車之強制汽車責任保險之保險人，已依約給
    付保險金新臺幣（下同）100萬元予請求權人，而被告係酒
    醉駕駛系爭汽車肇事，違反道路交通安全規則第114條第1項
    第2款：「飲酒後其吐氣所含酒精成分超過每公升0.25毫克
    以上者，不得駕車」之規定，是依強制汽車責任保險法第29
    條第1項第1款及民法第184條第1項之規定，原告得於理賠之
    範圍內，對被告代位行使權利人之權利，爰按上開規定請求
    被告賠償等語。並聲明：被告應給付原告100萬元，及自支
    付命令送達翌日即99年3月25日起至清償日止，按週年利率
    百分之五計算之利息。
二、被告則以：就原告之請求及全案卷證表示均無意見，並陳稱
    已就刑事責任部分認罪等語。
三、本院判斷：
  (一)原告所主張之前開事實，有原告所提出與所述情節相符之理
    賠計算書、交通事故當事人登記聯單、道路交通事故現場圖
    、相驗屍體證明書、汽車肇事賠款給付結案同意書及受款人
    電匯同意書等為證，復為被告所不爭執，堪信原告之主張為
    真實。且被告於上開時、地，酒後駕駛動力交通工具，血液
    中所含酒精濃度高達每分升264.8毫克，換算為呼氣所含酒
    精濃度約為每公升1.32毫克，已達不能安全駕駛之程度而肇
    事致唐俊聲死亡，經本院以98年度交訴字第249號刑事判決
    判處被告服用酒類，不能安全駕駛動力交通工具而駕駛，處
    有期徒刑3月；因過失致人於死，處有期徒刑11月；又因駕
    駛動力交通工具肇事，致人死亡而逃逸，處有期徒刑7月，
    應執行有期徒刑1年7月確定，業經本院依職權調閱上開刑事
    案件卷宗，查明無誤。
  (二)按本法所稱要保人，指依第六條規定向保險人申請訂立本保
    險契約，並負有交付保險費義務之人；本法所稱被保險人，
    指經保險人承保之要保人及經該要保人同意使用或管理被保
    險汽車之人，強制汽車責任保險法第9條第1項、第2項分別
    定有明文。次按被保險人飲用酒類或其他類似物後駕駛汽車
    ，其吐氣或血液中所含酒精濃度超過道路交通管理法規規定
    之標準，致被保險汽車發生汽車交通事故者，保險人仍應依
    本法規定負保險給付之責。但得在給付金額範圍內，代位行
    使請求權人對被保險人之請求權，同法第29條第1項第1款亦
    定有明文。又按汽車駕駛人飲用酒類或其他類似物後其吐氣
    所含酒精濃度超過每公升0.25毫克以上者，不得駕車，道路
    交通安全規則第114條第2款復訂有明文。本件被告肇事後經
    送醫抽血檢驗，血液中酒精濃度高達每分升264.8毫克，換
    算為呼氣所含酒精濃度則大約為每公升1.32毫克，猶駕駛被
    保險汽車而致肇事，既如前述，則依上開規定，原告請求被
    告賠償前揭給付予唐俊聲之繼承人保險金共100萬元，及自
    支付命令送達翌日即99年3月25日起至清償日止之法定遲延
    利息，於法有據，應予准許。
四、訴訟費用負擔之依據：民事訴訟法第78條。
中    華    民    國    99    年    5    月    18    日
                  民事第三庭    法  官  謝慧敏
正本係照原本作成。
如對本判決上訴，須於判決送達後20日內向本院提出上訴狀。
中    華    民    國    99    年    5    月    18    日
                                書記官  王志

司法院資訊處製作；財團法人民間司法改革基金會備份。
